【裁判字號】    98,聲,1525
【裁判日期】    990223
【裁判案由】    返還提存物
【裁判全文】
臺灣桃園地方法院民事裁定              98年度聲字第1525號
聲  請  人  中國信託商業銀行股份有限公司
法定代理人  乙○○○○
相  對  人  甲○○
上列當事人間聲請返還提存物事件，本院裁定如下：
    主  文
本院九十五年度存字第三四四四號提存事件聲請人所提存之提存
物九十二年度甲類第四期中央政府建設公債（登錄債券），合計
新臺幣壹拾萬元，准予返還。
    理  由
一、聲請人業依銀行法及金融機構合併法規定，於民國96年9 月
    8 日以合併方式概括承受花蓮區中小企業銀行資產負債及全
    部營業，有行政院金融監督管理委員會96年7 月26日金管銀
    (六)字第09600285840 號函可憑，合先敘明。
二、按訴訟終結後，供擔保人證明已定20日以上之期間，催告受
    擔保利益人行使權利而不行使者，法院應依供擔保人之聲請
    ，以裁定命返還其提存物，民事訴訟法第104 條第1 項第3
    款定有明文。又該條之規定，於其他依法令供訴訟上之擔保
    者，準用之，同法第106 條亦定有明文。而此所謂訴訟終結
    ，應從廣義解釋，包括執行程序終結在內，亦即債權人若確
    已聲請撤銷假扣押裁定，並撤回假扣押執行之聲請，復定20
    日以上之期間催告受擔保利益人即相對人行使權利而未行使
    者，不妨適用上開條文之規定，准許債權人領回其因聲請假
    扣押而提供之擔保金（最高法院75年度台抗字第261 號裁判
    意旨參照）。
三、本件聲請意旨略以：聲請人前遵本院95年度裁全字第5152號
    假扣押裁定，以本院95年度存字第3444號提存92年度甲類第
    4 期中央政府建設公債（登錄債券），合計新台幣10萬元在
    案。茲因聲請人已聲請撤回本院95年度執全字第2881號假扣
    押執行，復於此執行程序終結後，聲請本院以桃院永民祥98
    年度聲字第1111號函通知相對人於收受通知後21日內行使權
    利，而相對人於所定期間屆滿仍未行使權利爰聲請返還上開
    提存物等語，並提出本院95年度存字第3444號提存書、本院
    95 年 度裁全字第5152號民事裁定、本院民事執行處函、民
    事聲請狀、桃院永民祥98年度聲字第1111號函（均為影本）
    、相對人戶籍謄本等件為證。
四、聲請人主張之事實，除有其提出之上開證據附卷可稽外，並
    經本院依職權調取假扣押卷宗、提存卷宗核閱屬實。又聲請
    人確於訴訟終結後，以桃院永民祥98年度聲字第1111號函通
    知相對人於收受通知後21日內行使權利，此通知業已合法送
    達於相對人，亦業經本院依職權調取本院98年度聲字第1111
    號通知行使權利等卷宗，核閱無誤，堪認屬實。而相對人逾
    上開受催告期間迄今並未行使權利之事實，亦經本院依職權
    查詢無訛，有本院民事紀錄科查詢表2 紙及臺灣花蓮地方法
    院98年12月7 日花院能民子字第486 號函、臺灣臺北地方法
    院99年1 月5 日北院隆文查字第0990000037號函在卷足憑。
    揆諸上揭法律規定及說明，聲請人本件聲請於法尚無不合，
    應予准許。
五、依民事訴訟法第95條、第78條，裁定如主文。
中    華    民    國    99    年    2     月    23    日
                  民事第二庭    法  官  楊晴翔
以上正本係按原本作成。
如不服本裁定應於送達後10日內向本院提出抗告狀，並繳納抗告
費新臺幣1,000 元。
中    華    民    國    99    年    2     月    24    日
                                書記官  黃盈菁

司法院資訊處製作；財團法人民間司法改革基金會備份。
